【裁判字號】    97,裁,396
【裁判日期】    970110
【裁判案由】    有關土地事務
【裁判全文】
最  高  行  政  法  院  裁  定
                                     97年度裁字第00396號
上  訴  人  甲○○
            卯○○
            己○○
            戊○○
            寅○○
            壬○○
            丙  ○
            庚○○
            丁○○
            丑○○
            癸○○
            子○○○
            乙○○
            辛○○
共      同
訴訟代理人  郭鑫生  律師
被 上訴 人  臺北縣政府
代  表  人  辰○○
上列當事人間有關土地事務事件，上訴人對於中華民國96年5月
17日臺北高等行政法院95年度訴更一字第85號判決，提起上訴，
本院裁定如下：
    主  文
上訴駁回。
上訴審訴訟費用由上訴人負擔。
    理  由
一、按對於高等行政法院判決之上訴，非以其違背法令為理由，
    不得為之，行政訴訟法第242條定有明文。依同法第243條第
    1項規定，判決不適用法規或適用不當者，為違背法令；而
    判決有同條第2項所列各款情形之一者，為當然違背法令。
    是當事人對於高等行政法院判決上訴，如依行政訴訟法第24
    3條第1項規定，以高等行政法院判決有不適用法規或適用不
    當為理由時，其上訴狀或理由書應有具體之指摘，並揭示該
    法規之條項或其內容；若係成文法以外之法則，應揭示該法
    則之旨趣；倘為司法院解釋或本院之判例，則應揭示該判解
    之字號或其內容。如以行政訴訟法第243條第2項所列各款情
    形為理由時，其上訴狀或理由書，應揭示合於該條項各款之
    事實。上訴狀或理由書如未依此項方法表明，或其所表明者
    與上開法條規定不合時，即難認為已對高等行政法院判決之
    違背法令有具體之指摘，其上訴自難認為合法。
二、本件上訴人對於高等行政法院判決上訴，係以：1.本案曾於
    民國95年6月7日經最高行政法院以95年度判字第812號判決
    廢棄，發回臺北高等行政法院，其中侯東昇之名記載於法官
    欄上。惟本案原判決（即95年訴更一字第85號更審判決）亦
    載有侯東昇之名，列於審判長之欄位，應否遵守行政訴訟法
    第19條規定之目的？2.被上訴人在95年11月20日準備程序筆
    錄稱「85年12月原告（按即上訴人）就有提出申請變更…」
    可知，上訴人是申請變更，而非開發。另該筆錄稱「對於原
    告（按即上訴人）每一件沒有超過10公頃，這一點沒有意見
    ，被告（按即被上訴人）認為這個應該以全部加起來同一個
    開發案超過10公頃。」與真相不符，顯然原判決對卷證之證
    據不尊重。3.本案案由之精確用語應為「土地變更為丙種編
    定申請」，且應屬地政事務，並依85年5月23日之非都市土
    地使用管制規則之規定，應屬「劃定」之山坡地保育使用區
    ，而非「編定」。4.有關原判決事實欄之92年5月20日北府
    地用字第092034478號函乙節，上訴人已於96年5月4日主張
    被上訴人及內政部係屬曲法、玩法等語，為其理由。
三、惟核上訴人上訴理由狀所載內容，並未具體表明原判決如何
    合於不適用法規、適用法規不當、或行政訴訟法第243條第2
    項所列各款之情形，難認對該判決之如何違背法令已有具體
    之指摘。依首揭說明，應認其上訴為不合法。又行政訴訟法
    第19條第5款「曾參與該訴訟事件之前審裁判或更審前之原
    裁判者」之法官應迴避事由，其中「曾參與該訴訟事件之前
    審裁判」，係指同一事件在下級審參與裁判後，又參與其上
    級審之裁判而言；「曾參與該訴訟事件之更審前之原裁判」
    ，則係指該訴訟事件於高等行政法院裁判後，經上訴或抗告
    ，由最高行政法院將該事件發回更審，而法官在該事件發回
    更審前曾參與該裁判而言，即參與更審前最後一次之原審裁
    判。上訴人所述侯東昇法官參與本案有關裁判之情形，與上
    述法官應迴避事由顯有未合，併此指明。
四、據上論結，本件上訴為不合法，依行政訴訟法第249條第1項
    前段、第104條、民事訴訟法第95條、第78條、第85條第1項
    前段，裁定如主文。
中    華    民    國    97    年    1     月    10    日
                    最高行政法院第三庭
                        審判長法官  黃  璽  君
                              法官  林  茂  權
                              法官  鄭  忠  仁
                              法官  黃  本  仁
                              法官  吳  東  都
以  上  正  本  證  明  與  原  本  無  異
中    華    民    國    97    年    1     月    14    日
                              書記官  莊  俊  亨


司法院資訊處製作；財團法人民間司法改革基金會備份。
